【裁判字號】    89,易,4978
【裁判日期】    900119
【裁判案由】    竊盜
【裁判全文】
臺灣高雄地方法院刑事判決                        八十九年度易字第四九七八號
    公  訴  人  臺灣高雄地方法院檢察署檢察官
    被      告  乙○○
右列被告因竊盜案件，經檢察官提起公訴（民國八十九年度偵字第一八三四二號），
本院判決如左：
    主  文
乙○○竊盜，累犯，處拘役肆拾日，如易科罰金，以佰元折算壹日。
    事  實
一、乙○○曾因傷害案件，為法院判處有期徒刑三月確定，並於八十八年三月一日執
    行完畢，惟未知悔改，復意圖為自己不法之所有，於民國八十九年七月二十八日
    晚上九時四十分許，在高雄市旗津區○○○路海巡署部隊前，竊取丙○○所有而
    置於ＸＫＩ－七六三號重機車座墊下方置物箱內之鑰匙一串，得手後騎乘ＹＹＧ
    －二七九號機車逃逸，惟被丙○○記下前揭機車車牌號碼及甲○○○目睹其面部
    與衣著，嗣由丙○○、甲○○○報警循線查獲。
二、案經高雄市政府警察局鼓山分局報請臺灣高雄地方法院檢察署檢察官偵查起訴。
    理  由
一、被告乙○○否認右揭犯行，辯稱：ＹＹＧ－二七九號機車是我在騎沒錯，但是當
    晚我在家看電視，復在撞球間打電動玩具，我並沒有在現場云云。惟查右揭事實
    ，業據證人丙○○、甲○○○分別於本院審理時及檢察官偵查中指認被告行竊鑰
    匙等情明確，又證人丙○○、甲○○○於警察局報案時，分別陳述行竊者騎乘機
    車之車牌為ＹＹＧ－二七九號，以及竊盜者穿著黑白相間短上衣等語記明筆錄可
    稽，而被告經警訊及穿著之黑白相間短上衣係何時替換時，被告亦陳稱其於八十
    九年七月二十八日八時許起床後一直穿著至同年月二十九日凌晨凌時許。即證人
    與被告並不相識而供證內容符合被告穿著特徵及所騎機車，被告辯稱其不在場，
    顯係卸責之詞，被告罪證明確，犯行洵可認定。
二、核被告乙○○所為，係犯刑法第三百二十條第一項之竊盜罪。查乙○○曾因傷害
    案件，為法院判處有期徒刑三月確定，而於八十八年三月一日執行完畢，被告五
    年內再犯本件有期徒刑以上刑之罪，為累犯，應依法加重其刑。審酌被告乙○○
    犯罪之動機、目的、被害人受害程度輕微、被告素行不良及被告犯後飾詞圖卸不
    矢悔悟等一切情狀，爰酌情量處如主文所示之刑，併諭知易科罰金之折算準。
三、又被告行為後，刑法第四十一條已於九十年一月十日修正公布，並於同月十二日
    生效，而修正後該條文係規定最重本刑為五年以下有期徒刑之罪，而受六月以下
    有期徒刑或拘役之宣告，因身體、教育、職業或家庭之關係或因其他正當事由，
    執行顯有困難者，得以一元以上，三元以下折算一日，易科罰金。即比較修正前
    後規定，自以上開修正後條文規定最有利於被告，爰依刑法第二條第一項規定，
    應適用上開修正後刑法第四十一條規定，對被告前揭所處之刑諭知易科罰金之折
    算標準，併此明。
據上論斷，應依刑事訴訟法第二百九十九條第一項前段，刑法第三百二十條第一項、
第四十七條、九十年一月十二日修正之第四十一條，罰金罰鍰提高標準條例第一條前
段、第二條，判決如主文。
本案經檢察官李靜文到庭執行職務。
中    華    民    國      九十      年      一      月       十九       日
                                臺灣高雄地方法院刑事第三庭
                                    法  官  周志賢
右正本證明與原本無異。
如不服本判決，應於判決送達後十日內，向本院提出上訴狀。
                                    書記官  簡鴻雅
中    華    民國      九十      年      一      月       十九       日
附錄本判決論罪之法條：
刑法第三百二十條第一項
意圖為自己不法之所有或第三人不法之所有，而竊取他人之動產者，為竊盜罪，
處五年以下有期徒刑、拘役或五百元以下罰金。


司法院資訊處製作；財團法人民間司法改革基金會備份。
